臺灣新北地方法院板橋簡易庭小額民事判決
　　　　　　　　　　　　　　　　　 110年度板小字第3041號

原　　　告　泰安產物保險股份有限公司

法定代理人　李松季　
　　　　　　■洛偵x　
訴訟代理人　賴德謙　


被　　　告　翁志翔　
訴訟代理人　陳育新　
　　　　　　林宣誼　
上列當事人間請求侵權行為損害賠償事件，本院於中華民國110
年10月25日言詞辯論終結，判決如下：
    主      文
原告之訴駁回。
訴訟費用新臺幣壹仟元由原告負擔。
    事實及理由
一、原告主張：被告於民國109年11月15日許，駕駛車牌號碼
    000-0000號自用小客車（下稱A車）行經新北市○○區○○
    路000號家樂福地下停車場時，因疏未保持行車安全間隔致
    與原告承保訴外人詹玉華所有並由訴外人陳秉鋐駕駛之車牌
    號碼000-0000號自用小客車(下稱系爭車輛)發生事故（下稱
    系爭事故），致系爭車輛車體受損（下稱系爭損害），而生
    修復費用新臺幣（下同）24,240元(工資21,570元、零件
    2,670元)，爰依侵權行為及保險代位之法律關係請求被告給
    付上揭修復費用等語，並聲明：被告應給付原告24,240元，
    及自起訴狀繕本送達翌日起至清償日止，按週年利率5％計
    算之利息。
二、被告則以：就系爭事故無肇事責任，原告應證明被告有過失
    等語，資為抗辯，並聲明：原告之訴駁回。
三、得心證之理由：
    查原告主張被告於上揭時地因疏未保持行車安全間隔之過失
    ，撞及系爭車輛而生系爭事故，而生系爭損害等事實，業據
    原告提出行照、駕照、估價單、發票及車損照片等件為證（
    見本院卷第15至21頁），惟原告主張被告就系爭事故應負侵
    權行為損害賠償責任乙節為被告所否認。則本件應審究者厥
    為：■怴B被告是否為系爭侵權行為？■芊B被告是否應負擔侵
    權行為之損害賠償責任？■吽B被告應給付之損害賠償額為若
    干？■氶B系爭車輛駕駛人是否與有過失？茲析述如后：
■怴B被告是否為系爭侵權行為？
    按民法第184條之一般侵權行為雖應由受害人就不法性、可
    責性及因果關係為舉證，然同法第191條之2規定：汽車、機
    車或其他非依軌道行駛之動力車輛，在使用中加損害於他人
    者，駕駛人應賠償因此所生之損害。但於防止損害之發生，
    已盡相當之注意者，不在此限，係將主觀要件之舉證責任倒
    置，轉由加害人就其無故意、過失負舉證責任。是兩車均為
    行駛中非依軌道行駛之動力車輛，被害人請求損害賠償時，
    關於其受有損害，係由對方車輛於行進中所造成，並兩者間
    有因果關係，仍應由其負舉證責任，僅無須證明對方有故意
    或過失而已。反之，對方如欲免於賠償責任，即應舉證證明
    自己無故意、過失（最高法院108年台上字第2459號判決）
    原告主張被告有為系爭侵權行為，固提出行照、駕照、估價
    單、發票及車損照片等件為證（見本院卷第15至21頁），惟
    該等證據資料至多僅能證明系爭車輛受有系爭損害，惟原告
    並未提出任何系爭事故現場照片，參以原告主張系爭事故所
    在地之警察機關並未受理系爭事故之報案，有新北市政府警
    察局樹林分局110年4月12日附暨所附勤指中心受理交通事故
    案件紀錄單 1紙在卷可參（見本院卷第29至31頁），原告並
    未能證明系爭損害與被告駕駛 A車之行為間有何因果關係，
    依前揭舉證責任之分配，難謂原告已盡適法之舉證責任，應
    認被告無系爭侵權行為。
■芊B被告是否應負侵權行為之損害賠償責任？
    原告未能舉證證明被告駕駛A車碰撞系爭車輛生系爭損害，
    業經本院認定如前，則被告自不負侵權行為損害賠償責任，
    本院亦無庸損害賠償額、系爭車輛駕駛人是否與有過失等爭
    執事項，併此敘明。
四、綜上所述，原告未能舉證證明被告於上揭時地駕駛A車擦撞
    系爭車輛，被告自無庸負侵權行為損害賠償責任，則原告依
    侵權行為及保險代位之法律關係，請求被告給付24,240元，
    及自起訴狀繕本送達翌日起至清償日止，按週年利率5％計
    算之利息，為有理由，應予駁回。
五、本件事證已臻明確，兩造其餘攻擊、防禦方法及所提證據，
    經核均與判決結果不生影響，爰不一一論列，併此敘明。
六、訴訟費用負擔之依據：民事訴訟法第78條。本件訴訟費用額
    ，依後附計算書確定如主文所示金額。
中　　華　　民　　國　 110　　年　　11　　月　　5 　　日
                  臺灣新北地方法院板橋簡易庭
                             法  官  吳孟竹
 
計   算   書
項        目        金   額（新臺幣）       備     註
第一審裁判費            1,000元
合        計            1,000元             由原告負擔
 
以上為正本係照原本作成。
如不服本判決，應於送達後20日內，向本院提出上訴狀並表明上
訴理由，如於本判決宣示後送達前提起上訴者，應於判決送達後
20日內補提上訴理由書（須附繕本）。
以上為正本係照原本作成。
對於本件判決如有不服，應於收受送達後20日內向本院提出上訴
書狀，上訴於本院合議庭，並按他造當事人之人數附具繕本。當
事人之上訴，非以判決違背法令為理由不得為之，上訴狀應記載
上訴理由，表明下列各款事項：
（一）原判決所違背之法令及其具體內容。
（二）依訴訟資料可認為原判決有違背法令之具體事實。
如未於上訴後20日內補提合法上訴理由書，法院得逕以裁定駁回
上訴。
中　　華　　民　　國　 110　　年　　11　　月　　5 　　日
                              書記官  呂亞馨